臺灣高雄地方法院刑事判決　　　　　　　　　　　　　九十年度交易字第六五號
　　公　訴　人　臺灣高雄地方法院檢察署檢察官
　　被　　　告　乙○○
　　選任辯護人　莊美貴
　　被　　　告　丙○○
右列被告因過失致死等案件，經檢察官提起公訴（九十年度偵字第七七二號、第一八
七０號），本院判決如左：
    主  文
乙○○因過失傷害人，處拘役伍拾日，如易科罰金，以佰元折算壹日。
丙○○因過失致人於死，處有期徒刑陸月，如易科罰金，以參佰元折算壹日，緩刑貳
年。
    事  實
一、乙○○於民國九十年十二月二十八日下午六時三十五分許，騎乘車牌號碼ＯＧＭ
    ─一０六號重型機車，沿高雄縣路竹鄉○○路由西往東方向行駛，途經該路段三
    十五號前時，本應注意機車駕駛人應注意車前人、車之狀況，並隨時採取必要之
    安全措施，而當時之天候晴朗、路面乾燥、無缺陷，亦無障礙物，視距良好，且
    依其智識、智力又無不能注意之情事，竟疏於注意及此，而自後撞及徒步在快車
    道上亦疏未注意往來車輛，欲至該處將佔用機車道及快車道上車牌號碼三Ｋ─六
    一三號大貨車駛離之林文進，林文進因受撞致昏迷而倒臥於近前開大貨車後輪旁
    之快車道上，而乙○○本人則亦倒臥於該大貨車車頭前之車道上昏迷不醒，並受
    有頭部外傷、腦震盪、上唇裂傷、雙膝雙手挫擦傷等傷害，是時與林文進同行之
    甲○○見狀，為恐林文進再遭其他往來之車輛碾過，乃快步到林文進倒臥處，欲
    把林文進拉至路旁但拉不動時，未幾因發現由丙○○所駕駛車牌號碼ＹＪ─０二
    三七號之自小貨車快速駛來，甲○○遂立即站於大貨車後方位置揮手示意要丙○○往內側車道行駛，惟丙○○在無不能注意及甲○○之示意下，竟仍疏未提高警
    覺，更加注意車前人、車之狀況，而輾過受傷後昏倒在快車道上之林文進，致林
    文進顱內出血，經送醫急救後，延至同日下午九時三十分許不治死亡。
二、案經林文進之配偶丁○○告訴暨高雄警察局湖內分局移送臺灣高雄地方法院檢察
    署檢察官起訴。
    理  由
一、右揭事實，業據被告乙○○、丙○○於本院審理時坦認不諱，核與告訴人丁○○
    指訴之情節相符，並經證人即在場目睹之甲○○於警偵訊及本院審理時證述明確
    ，復有道路交通事故調查報告表、現場照片九幀在卷可憑。按汽車行駛時，駕駛
    人應注意車前狀況，並隨時採取必要之安全措施，道路交通安第九十四條第三項
    定有明文，此為一般駕駛人所應注意並確實遵守之事項，被告二人既領有駕駛執
    照，自應知之甚詳。又依道路交通事故調查報告表所載及現場照片所示，當時之
    天候晴朗、路面乾燥、無缺陷，亦無障礙物，視距良好，且依其智識、智力又無
    不能注意之情事，被告乙○○竟疏未為此之注意，而自後撞及林文進，致其受傷
    昏迷倒於車道上，而行駛在後之被告丙○○亦在無不能注意及他人之示意下，竟
    仍疏未提高警覺，更加注意車前人、車之狀況，輾過受傷後昏倒在快車道上之林
    文進，顯見渠等二人之駕駛行為均有過失至為明確；再者本件經送台灣省高屏澎
    區車輛行車事故鑑定委員會鑑定及台灣省車輛行車事故覆議鑑定委員會覆議結果
    ，亦認被告丙○○、乙○○駕駛汽、機車未注意車前狀況皆為肇事之次因，有台
    灣省高屏澎區車輛行車事故鑑定委員會高屏澎鑑字第九０一七四二號鑑定意見書
    及台灣省車輛行車事故覆議鑑定委員會九十一年二月一日府覆議字第九０二八七
    七號函各一份在卷可稽。又被害人林文進在遭被告乙○○撞及後，及被告丙○○
    駕車碾過前僅係昏迷倒臥於車道上，打呼聲很大、身體、頭部未發現有明顯外傷
    流血，及經被告丙○○駕駛自小貨車碾過後，即造成被害人林文進身體及頭部嚴
    重傷害等節，亦據前開證人甲○○於警訊及本院審理時證述明確，並有被害人之
    傷勢照片四幀在卷可參，足認被告乙○○就本件車禍之結果應僅負過失傷害之責
    甚明；另被害人林文進於遭被告丙○○碾過後致顱內出血死亡乙節，亦經臺灣高
    雄地方法院檢察署檢察官督同法醫師相驗屬實，並製有相驗筆錄、相驗屍體證明
    書及驗斷書各一份在卷可憑，被告丙○○之過失犯行與被害人林文進之死亡間，
    顯有相當之因果關係至明；雖被害人林文進駕駛大貨車佔用機車道停車及走進快
    車道未注意來往車輛為本件事故之肇事主因，有前開定鑑定書二份可按，亦與有
    過失，然仍無解於被告二人之過失罪責乃屬當然。綜上所述，被告二人之自白核
    與事實相符，堪可採為論罪之依據，本件事證已臻明確，渠等之犯行堪予認定。
二、核被告乙○○所為，係犯刑法第二百八十四條第一項前段之過失傷害罪；被告丙○○所為，係犯刑法第二百七十六條第一項之過失致人於死罪。爰審酌被告二人
    於本件事故之發生僅屬次因，過失情節非重，且犯後均坦認犯行，態度良好，被
    告丙○○於肇事後又已與被害人家屬達成民事上和解，有屏東縣九如鄉調解委員
    會調解書一紙附卷可稽，而告訴人丁○○到庭亦表示願諒之意；被告乙○○迄今
    雖未與被害人家屬達成和解，惟於本院審理期間亦表示願予賠償之意，及被害人
    於本件事故亦與有過失，而被告乙○○亦因之受有如事實欄所載之傷勢，有卷附
    高新醫院診斷證明書一紙可佐等一切情狀，分別量處如主文所示之刑，並均諭知
    易科罰金折算之標準，以示懲儆。又刑法第四十一條業已於九十年一月十日修正
    公布，並於九十年一月十二日生效，依其修正內容為犯最重本刑為五年以下有期
    徒刑以下之刑之罪，而受六個月以下有期徒刑或拘役之宣告，因身體、教育、職
    業、家庭之關係或其他正當事由，執行顯有困難者，得以一元以上三元以下折算
    一日，得易科罰金；另易科罰金之事項應依新法即裁判時之法律而無刑法第二條
    第一項但書之適用，亦經最高法院二十四年七月總會決議在案，是就被告等宣告
    之刑均依新法併以諭知易科罰金之折算標準，附此敘明。末查被告丙○○前未曾
    受有期徒刑以上刑之宣告，有臺灣高等法院被告全國前案紀錄表一份在卷可參，
    因一時疏失，偶罹刑典，經此偵審程序及科刑之判決，當知所警惕而無再犯之虞
    ，且已與被害人家屬達成民事上之和解，本院認所宣告之刑以暫不執行為適當，
    乃併予宣告緩刑二年，以啟自新。
據上論斷，應依刑事訴訟法第二百九十九條第一項前段，刑法第二條第一項前段、第
二百八十四條第一項前段、第二百七十六條第一項、修正後第四十一條第一項前段、
第七十四條第一款，罰金罰鍰提高標準條例第一條前段、第二條，判決如主文。
中      華      民      國    九十一    年      三      月    二十九    日
                                  臺灣高雄地方法院交通庭
                                      法    官  柯彩燕
右正本證明與原本無異。
如不服本判決，應於判決送達後十日內，向本院提出上訴狀。
                                書記官    楊真芬
中    華    民    國      九十一      年      四      月      一      日
